臺北高等行政法院判決　　　　　　　　　　　　　　　九十年度訴字第五四五九號
　　　　　　　　　　　　　　　.
　　原　　　告　私立東海大學
　　代　表　人　甲○○校長）.
　　訴訟代理人　陳文朗律師（兼送達代收人）
　　訴訟代理人　劉法正律師
　　右　一　人
　　複 代理 人　洪燕媺律師
　　被　　　告　經濟部智慧財產局
　　代　表　人　蔡練生（局長）住同右
　　訴訟代理人　乙○○
　　參　加　人　柯永欣即屏東縣私立仁愛文理短期補習班
右當事人間因服務標章評定事件，原告不服經濟部中華民國九十年七月四日經（九０
）訴字第０九００六三一四七八０號訴願決定，提起行政訴訟，並經本院裁定命參加
人獨立參加被告之訴訟。本院判決如左：
　　主  文
原告之訴駁回。
訴訟費用由原告負擔。
　　事  實
一、事實概要：緣參加人於民國（下同）八十六年三月九日以「大東」服務標章（如
    附圖一），指定使用於商標法施行細則第四十九條所定商品及服務分類表第四十
    一類之各種書刊、雜誌、文獻等之出版、查詢、訂閱、派送，知識或技術之傳授
    ，商科、文科、理工科之補習班，舉辦各種講座之營業服務，向被告機關之前身
    經濟部中央標準局申請註冊，經准列為註冊第一０五一九七號服務標章（下稱系
    爭標章）。嗣原告以該註冊服務標章有違註冊時商標法第七十七條準用同法第三
    十七條第七款之規定，檢據如附圖二之標章（下稱據以評定標章）對之申請評定
    。經被告審查，以九十年三月二十八日中台評字第八九０一七四號服務標章評定
    書為申請不成立之處分。原告不服，提起訴願，經遭駁回，遂提起本件行政訴訟
    。
二、兩造聲明：
　(一)原告聲明求為判決：
　1.訴願決定及原處分均撤銷。
　2.被告應作成評定系爭第一０五一九七號「大東」服務標章註冊為無效之處分。
　(二)被告聲明求為判決：駁回原告之訴。
  (三)參加人未於準備程序及言詞辯論期日到庭，亦未具書狀為任何聲明或陳述。
三、兩造之爭點：
　　系爭標章是否有註冊時商標法第七十七條準用第三十七條第七款規定之情形
    ，而不得申請註冊？
甲、原告主張之理由：
一、按服務標章圖樣有「相同或近似於他人著名之商標或標章，有致公眾混淆誤認之
    虞者，不得申請註冊」，商標法第七十七條準用同法第三十七條第七款定有明文
    。所稱「著名之商標或標章」，係指商標或標章有客觀證據足以認定該商標或標
    章已廣為相關事業或消費者所普遍認知者，為同法施行細則第五十條準用第三十
    一條第一項所明定；所謂「有致公眾混淆誤認之虞者」，則係指商標或標章圖樣
    有使具有普通知識經驗之一般消費者對營業服務之性質、來源或營業主體發生混
    淆誤信之虞而言。至服務標章之性質係為表彰自己營業上所提供之服務，以與他
    人所提供之服務相區別而使用於營業上之物品、文書、宣傳或廣告、看板之上以
    促銷其服務，商標法第七十二條第二項定有明文。其與商標之使用係將商標標示
    於商品或包裝容器上以促銷商品之性質不同。是以服務標章與商標本質既不相同
    ，審查知名與否之標準自亦應有所差異，此乃當然之理。
二、系爭第一○五一九七號「大東」服務標章違反商標法第七十七條準用同法第三十
    七條第七款之規定：
  (二)原告據以評定之「東大」服務標章係屬前引條款所稱之「著名之商標或標章」
  1.原告「私立東海大學」係創始於四十四年十一月二日，多年來於口語上皆以「東
    大」簡稱之。而除了校方與學生常以此種方式自稱外，亦已普遍取得社會大眾之
    認同。睽諸歷來報章雜誌之報導，早於四十五年十一月三日國內夙著盛譽之平面
    媒體「中央日報」所報導之原告創校週年紀念專題「蔣夫人勖勉東大學生追尋真
    理」一文，即得證明媒體當時以「東大」作為原告之簡稱，此篇報導足堪認定為
    目前可供考究資料中，原告簡稱「東大」之濫觴。多年以降，不僅原告自身（東
    大附設小學全球資訊網首頁）與社會大眾，就連新聞媒體亦已認同「東大」即為
    「私立東海大學」之代名詞，此有歷年來國內各大平面媒體之相關報導可茲證明
    。
  2.次查，「私立東海大學」創校至今已邁入第四十六個年頭，除了校史悠久、為國
  　家作育眾多英才、環境怡人遠近馳名，並廣受學生歡迎之外，其間更迭有全國性
  　之新聞，「東大」二字於系爭標章註冊之時即已享有國內普遍、廣泛之知名度，
  　此睽諸前舉之事例即知。而即使不透過新聞媒體提昇知名度，「東大」為「私立
  　東海大學」代名詞之事實，亦屬人盡皆知！蓋原告既身為舉國皆知、歷史悠久的
    高等學府，四十六年來招收之大學生、研究生已逾數十萬人，每年之大學聯考更
    吸引上千名新鮮人加入學習之行列，至今每年全校學生人數均超過一萬名，加上
    學生畢業後紛紛投入全國各地之公、民營機構或是遠渡重洋進修、工作，是以，
    原告多年來培育之優秀人才可謂遍及全球，而全部畢業生均以「東大」人自居。
    再者，原告之「東海大學推廣部」設立十多年來，陸續培訓了上萬名工商企業界
    人士，所推廣之課程理論與實用並濟，廣受好評，故據以評定標章不僅於媒體上
    廣受報導，其推廣企業講座之優良聲譽亦甚為卓著，原告之「東大」標誌於我國
    境內相當廣泛範圍內已為相關公眾所知悉，洵屬一著名之標章，實毋庸置疑。
　(二)系爭標章之申請註冊有致公眾混淆誤認之虞
　　再查，系爭「大東」標章係由橫書之「大東」二字所組成，與原告據以評定之「
　　東大」標章相較，均有「東」與「大」二字，應屬構成近似之標章，不容置辯，
　　此亦為原決定及原處分所是認。而據以評定標章既為著名之標章，從而系爭標章
    所註冊專用之各種書刊、雜誌、文獻等之出版、查詢、訂閱、派送、知識或技術
    之傳授、商科、文科、理工科之補習班、舉辦各種講座等服務，性質復與原告數
    十年所為之開闢課程講座、知識或技術傳授及各種刊物出版之行為，兩者同質性
    極高，客觀上，自有致消費大眾誤以為「大東」補習班或講座，係原告「私立東
    海大學」推廣部所開辦之社會教育系列，具一定之品質，而對其服務之營業主體
    、品質、性質及內容產生混淆誤認之虞，殆無疑義。
　(三)綜上所述，系爭標章與原告著名之據以評定「東大」標章近似，指定使用之服務
　　內容復屬類似，有商標法第七十七條準用同法第三十七條第七款事由，依法自應
　　評決其註冊無效。
三、原處分與訴願決定為違法之處分：
(一)早在四十五年間即有媒體以「東大」稱呼原告，而在系爭標章八十六年九月三日
　　申請註冊前，媒體對「東大」校園點滴亦有持續性之報導，訴願決定枉稱為「間
　　歇性報導」，顯有誤解。再者，新聞媒體於採訪報導各類新聞時，均會冠上事件
　　發生地點與採訪地點，諸如「ＸＸ縣（市）報導」等字樣，其原意在指出該新聞
　　事件之發生地點，以便使讀者充分了解該則訊息之來源，並非一定為區域性之報
　　導，即使是全國性之頭條新聞亦然，如「台北報導」、「花蓮採訪報導」、「上
　　海報導」等等。是以，原告既位處台中地區，有關事件之報導中敘明「台中報導
　　」自屬必然，原處分及訴願機關以新聞之發生地點與採訪地點均為台中地區，即
　　逕認原告前所舉陳之剪報資料均不得採為據以評定「東大」標章享有全國性知名
    度之有利事證，自屬謬誤！蓋，全國人民皆關心的、具全國性知名度之議題，其
    發生地點必定亦為某地區，媒體報導時必定亦敘明某某地點採訪報導，如中央行
    政機關或立法機關之新聞事件頻傳，新聞報導亦均標明新聞事件發生與採訪之機
    關所在地，如「台北報導」，原處分及訴願決定未論究實情，所為之認定，自有
    重新審酌之必要。
　(二)再者，大學屬一學術研究之機構，除受學術自由之保障外，並在法律規定範圍內
　　，享有自治權，並非以公司型態營利為目的，因此自不可能在媒體上大肆宣傳廣
　　告，故審查知名與否之標準自亦應考慮社會實情，與一般服務標章有所差異。而
　　憑藉著育才無數，「東大」標誌實已深植在社會大眾心目中，原處分及原決定認
　　定據以評定標章知名度程度與範圍之標準，顯然未慮及據以評定標章之特殊性及
    使用實情，自有違失！
　(三)第查，由報紙報導及校刊等相關內容可知，自創校以來無論校方或社會大眾，皆
　　以「東大」作為「私立東海大學」之簡稱，此乃不可否認之事實，縱或有以「東
　　海」稱之者，畢竟極為少數。蓋若如原決定所言，一般社會對「私立東海大學」
　　之認知，多簡稱為「東海」，則原告又何須捨棄「東海」數十年來之聲譽，而以
　　「東大」作為服務標章申請註冊？此理實不辯自明。而再觀諸自四十四年以來，
    報章媒體皆以「東吳」作為對「私立東吳大學」之簡稱，前東吳大學校長章孝慈
    先生亦自稱「東吳大學」為「東吳」，從未有聞稱之為「東大」者。至同以「東
    ＊」為特取名稱之大學，尚有「國立東華大學」，其亦以「東華」自稱，而非「
    東大」。由以上事實顯見，「東大」已約定俗成為原告「私立東海大學」之簡稱
    ，事極明確。而再遍查國內大學以「中＊」為學校特取名稱者，即有「國立中正
    大學」、「國立中央大學」、「國立中山大學」、「私立中原大學」、「私立中
    國醫藥學院」等等，然於審查實務中，卻有「國立中央大學」以「中大」為服務
    標章名稱申准註冊者，惟一般社會大眾卻能清楚認知「中大」即為「中央大學」
    之簡稱，而不致與其他「中＊」之大學產生無法區分之情事。是以原告使用「東
    大」既已行之有年，更早已獲得社會大眾之認同，訴願決定僅稱「就一般社會認
    知」，即率爾否認「私立東海大學」即為「東大」之事實，其論點自有可議之處
    。
四、本諸行政法平等原則，亦應評決系爭標章之註冊無效
　　末查，為避免消費者對服務標章之圖樣所施之文字或圖形等產生錯誤之聯想，而
　　誤信其所提供服務之性質、品質等，歷來被告機關對於標章圖樣與其指定使用服
    務間有「名不符實」情事者，皆否准其註冊。原告茲舉數例以明之：
　(一)服務標章核駁第二九二四一號審定書指稱：經核本件服務標章圖樣上之中文「台
　　大體育」，指定使用於運動服、運動鞋等零售服務，有使公眾誤認誤信其服務之
　　性質或營業地之虞；次按申請人檢送之實際使用資料，尚無足區辨國立台灣大學
　　與申請標章之關係，依商標法第七十七條準用同法第三十七條第六款及第四十三
　　條之規定，應予核駁。
　(二)服務標章核駁審定書核駁第二五六八八號審認：本件服務標章圖樣上之史丹佛相
　　同於美國史丹佛大學之特取部分有致公眾對其服務提供者產生誤信之虞，依商標
　　法第七十七條準用同法第三十七條第七款及第四十三條之規定，應予核駁。
　(三)服務標章核駁審定書核駁第一六七○五號審認：本件服務標章圖樣上之華聖頓與
　　美國著名之華盛頓大學中文名稱極為近似，申請人以此作為服務標章使用於指定
　　之營業，有致公眾對其提供者，產生誤信之虞。
　　就本案言，「東大」為原告「私立東海大學」之簡稱已極為明確，是參加人以極
　　近似之「大東」作為服務標章圖樣指定使用於相關之補習班及舉辦各種講座之服
　　務等，消費者自無法區辨其與原告之關係，無論是「大東補習班」或「東大補習
　　班」皆有使公眾誤認誤信其服務提供者為原告之虞。而依行政自我拘束之原則，
　　相同之事務應作相同之處理，本案亦符合前開條款之適用，應為系爭標章無效之
　　處分。
五、綜上所陳，系爭註冊第一○五一九七號「大東」服務標章違反註冊時商標法第七
    十七條準用同法第三十七條第七款之規定，原處分與訴願決定均有違法，敬請判
    決如聲明。
乙、被告主張之理由：
一、服務標章圖樣「相同或近似他人著名之商標或標章，有致公眾混淆誤認之虞者」
    ，不得申請註冊，為商標法第七十七條準用同法第三十七條第七款所明定。而衡
    酌服務標章是否近似，應以具有普通知識、經驗之一般消費者於消費時施以普通
    所用之注意，有無混同誤認之虞判斷之。又所稱著名商標或標章，係指有客觀證
    據足以認定該商標或標章已廣為相關事業或消費者所普遍認知者，復為同法施行
    細則第五十條準用第十五條第一項及第三十一條第一項所明定。
二、本件經被告審查，以依據原告於申請評定時所檢送之證據資料觀之，所附四十六
    年、四十七年間發行之東海大學校刊影本，係發行於東海大學校內之刊物，而媒
    體剪報亦多侷限於台中等地，屬地區性之採訪報導，且多數集中於六十九年間，
    僅少數兩份報紙係刊登於八十四年五月及七月，客觀上尚難謂原告以「東大」作
    為「東海大學」之簡稱，已廣為相關事業或消費者所普遍認知，從而參加人以中
    文「大東」作為服務標章，並指定使用於各種書刊、雜誌、文獻等之出版、查詢
    、訂閱、派送，知識或技術之傳授，商科、文科、理工科之補習班，舉辦各種講
    座等營業服務，應不致有使公眾產生混淆誤認之虞，自無前揭法條規定之適用，
    乃為申請不成立之評定。原告則訴稱，「東大」係原告「私立東海大學」之簡稱
    ，除校方與學生常以此種方式自稱外，亦已取得社會大眾之普遍認同，有眾多相
    關報導得以佐證：如四十五年十一月三日中央日報、東大附設小學全球資訊網首
    頁、四十六年八月二日中央日報、四十八年六月二十一日中央日報、七十二年五
    月十八日台灣日報、七十八年十二月十七日經濟日報、八十五年七月十日台灣日
    報、八十五年十二月十八日中華日報、八十五年十二月二十日中國時報、八十五
    年十二月二十七日中央日報、八十六年六月十六日中央日報、八十六年十月十六
    日中時晚報、八十六年十一月三日自立晚報、八十六年十二月十七日自立晚報、
    八十六年十二月十七日自立早報、八十七年三月五日台灣日報，「東大」二字於
    系爭第一○五一九七號「大東」服務標章八十七年十二月一日註冊時確實已具備
    全國性之知名度，不容置疑；又系爭「大東」服務標章係由橫列兩中文字「大」
    與「東」組成，而在中文之讀法順序究為由左至右抑由右至左尚未統一之前，消
    費者既無法確定系爭服務標章究為「大東」或「東大」，極易引致混淆誤認，兩
    者洵屬近似之標章等云云。
三、經查，本件系爭註冊第一○五一九七號「大東」服務標章圖樣，係由橫書之「大
    東」二字所組成，與原告據以評定之「東大」標章（並未申請註冊）相較，均有
    「大」與「東」二字，固屬構成近似之標章，惟據原告檢送之證據資料觀之，有
    關媒體報導均屬間歇性報導，且大多侷限於台中地區，至東海大學推廣部網站及
    所闢講座均稱為「東海大學」而非「東大」，是僅憑該等證據資料尚難認據以評
    定之「東大」標章已達著名標章之程度；況縱原告以「東大」作為「東海大學」
    之簡稱，惟並無證據顯示原告以「東大」作為服務標章使用。次查，原告雖於訴
    願時有檢送上開報紙報導，以資證明「東大」即為「私立東海大學」之簡稱，惟
    「私立東吳大學」是否也可簡稱為「東大」？二者顯然無法區分，就一般社會認
    知，「私立東海大學」多簡稱為「東海」，而「私立東吳大學」則以「東吳」稱
    之，而將「私立東海大學」簡稱為「東大」者，並非常見。又按本款規定之適用
    ，除服務標章圖樣相同或近似於他人著名之商標或標章外，並須因而致公眾混淆
    誤認之虞者，始足當之。而衡酌有無致公眾混淆誤認之虞，應就該著名標章圖樣
    所具識別性之程度，兩標章所指定使用服務相關及類似之程度，及社會大眾之注
    意力等相關因素綜合判斷之。本件縱將系爭服務標章圖樣上橫書之「大東」二字
    讀為「東大」，然就一般社會通念，消費者尚不會將「東大補習班」誤認為私立
    東海大學所開辦。
四、綜上論述，被告原處分，洵無違誤，敬請駁回原告之訴。
　　理  由
一、本件被告之代表人原為陳明邦，九十一年九月九日變更為蔡練生，茲由其具狀聲
    明承受訴訟，核無不合，應予准許，先為明。
二、按服務標章圖樣「相同或近似他人著名之商標或標章，有致公眾混淆誤認之虞者
    」，不得申請註冊，為商標法第七十七條準用同法第三十七條第七款所明定。而
    衡酌服務標章是否近似，應以具有普通知識、經驗之一般消費者於消費時施以普
    通所用之注意，有無混同誤認之虞判斷之。又所稱著名商標或標章，係指有客觀
    證據足以認定該商標或標章已廣為相關事業或消費者所普遍認知者，復為同法施
    行細則第五十條準用第十五條第一項及第三十一條第一項所明定。而著名商標或
    標章之認定，應就個案情況考量下列足資認定為著名之因素：(一)相關事業或消費
    者知悉或認識商標或標章之程度。(二)商標或標章使用期間、範圍及地域。(三)商標
    或標章推廣之期間、範圍及地域。所謂商標或標章之推廣，包括商品或服務使用
    商標或標章之廣告或宣傳，以及在商展或展覽會之展示。(四)商標或標章註冊、申
    請註冊之期間、範圍及地域。但須達足以反映其使用或被認識之程度。(五)商標或
    標章成功執行其權利之紀錄，特別指曾經行政或司法機關認定為著名之情形。(六)
    商標或標章之價值。(七)其他足以認定著名商標或標章之因素。著名商標或標章認
    定要點第五點亦定有明文。又所謂「有致公眾混淆誤認之虞者」，係指有使相關
    事業或消費者對該商標或標章所表彰之商品、服務來源或產製、營業主體產生混
    淆誤信之虞而言。
三、本件被告認依據原告於申請評定時所檢送之證據資料觀之，所附四十六年、四十
    七年間發行之東海大學校刊影本，係發行於東海大學校內之刊物，而媒體剪報亦
    多侷限於台中等地，屬地區性之採訪報導，且多數集中於六十九年間，僅少數兩
    份報紙係刊登於八十四年五月及七月，客觀上尚難謂原告以「東大」作為「東海
    大學」之簡稱，已廣為相關事業或消費者所普遍認知，從而參加人以中文「大東
    」作為服務標章，並指定使用於各種書刊、雜誌、文獻等之出版、查詢、訂閱、
    派送，知識或技術之傳授，商科、文科、理工科之補習班，舉辦各種講座等營業
    服務，應不致有使公眾產生混淆誤認之虞，自無前揭法條規定之適用，乃為申請
    不成立之評定。原告不服，提起訴願，主張「東大」係原告「私立東海大學」之
    簡稱，除校方與學生常以此種方式自稱外，亦已取得社會大眾之普遍認同，有眾
    多相關報導得以佐證：如四十五年十一月三日中央日報、東大附設小學全球資訊
    網首頁、四十六年八月二日中央日報、四十八年六月二十一日中央日報、七十二
    年五月十八日台灣日報、七十八年十二月十七日經濟日報、八十五年七月十日台
    灣日報、八十五年十二月十八日中華日報、八十五年十二月二十日中國時報、八
    十五年十二月二十七日中央日報、八十六年六月十六日中央日報、八十六年十月
    十六日中時晚報、八十六年十一月三日自立晚報、八十六年十二月十七日自立晚
    報、八十六年十二月十七日自立早報、八十七年三月五日台灣日報、東海大學推
    廣部網站及所闢講座節錄影本。足見「東大」二字於系爭第一０五一九七號「大
    東」服務標章八十七年十二月一日註冊時確實已具備全國性之知名度，不容置疑
    ；又系爭「大東」服務標章係由橫列兩中文字「大」與「東」組成，而在中文之
    讀法順序究為由左至右抑由右至左尚未統一之前，消費者既無法確定系爭服務標
    章究為「大東」或「東大」，極易引致混淆誤認，兩者洵屬近之標章等云云。經
    訴願決定駁回，原告猶不服，提起行政訴訟，主張理由如事實欄所載。
四、本院查：本件系爭註冊第一０五一九七號「大東」服務標章圖樣，係由橫書之「
    大東」二字所組成，與原告據以評定之「東大」標章（並未申請註冊）相較，均
    有「大」與「東」二字，固屬構成近似之標章，惟據原告檢送之證據資料觀之，
    平面媒體（新聞報紙）之報導均屬間歇性報導，在系爭標章申請註冊前所累積的
    報導只有八則，且其事件大多發生於台中地區，又多非重大顯眼之新聞，尤非報
    導「東大」如何作為標章使用於服務事業（僅係報導東海大學有關之社會新聞事
    件）；東海大學推廣部網站及所闢講座均稱為「東海大學」而非「東大」，是僅
    憑該等證據資料尚難認據以評定之「東大」標章已達專屬原告使用且為相關民眾
    知悉之著名標章之程度；況縱原告以「東大」作為「東海大學」之簡稱，惟並無
    證據顯示原告以「東大」作為服務標章使用。次查，原告雖於訴願時有檢送上開
    報紙報導，以資證明「東大」即為「私立東海大學」之簡稱，惟「私立東吳大學
    」、「國立東華大學」是否也可簡稱為「東大」？二者顯然無法區分，就一般社
    會認知，「私立東海大學」多簡稱為「東海」，而「私立東吳大學」則以「東吳
    」稱之，「國立東華大學」則以「東華」稱之，將「私立東海大學」簡稱為「東
    大」者，並非常見。原告於提起本件行政訴訟時所補提之「東海大學附設小學」
    自然教室資訊網首頁及內頁，固自稱為「東大附小」，惟查電腦網路資料並非平
    易近人，無法於日常生活中經由耳目之自然接觸使人知悉其內容，必須透過電腦
    之使用，始能取得網路資料，如欲取得原告所提供服務之資訊，更須經由搜尋引
    擎鍵入「東海大學」文字，或先知悉原告之網址，倘若消費者不會使用電腦，即
    無從經由電腦網路取得原告所提供服務之資訊，何況上開「東大附小」自然教室
    網站，係於八十七年九月十四日始設立（見其網頁下方註記），係在參加人申請
    註冊系爭標章之後；且依上開資訊網首頁顯示，日本東京大學，亦被簡稱為「東
    大」，另外以「東大」為名之公司有二家、會計師事務所有一家、補習班有一家
    ，可見「東大」一詞並非原告所得專用，亦非彰顯原告所提供之服務。故上開電
    腦網路資料之存在，無法證明原告據以評定之標章於參加人申請註冊系爭標章時
    已成為著名標章。又按本款規定之適用，除服務標章圖樣相同或近似於他人著名
    之商標或標章外，須因而致公眾混淆誤認之虞者，始足當之。而衡酌有無致公眾
    混淆誤認之虞，應就該著名標章圖樣所具識別性之程度兩標章所指定使用服務相
    關及類似之程度，及社會大眾之注意力等相關因素綜合判斷之。本件縱將系爭服
    務標章圖樣上橫書之「大東」二字讀為「東大」，然就一般社會通念消費者尚不
    會將「東大補習班」誤認為私立東海大學所開辦。至原告所舉被告於另案核駁「
    台大體育」、「史丹佛」、「華聖頓」等服務標章之申請等案例，其案情與本件
    情形不盡相同，所引用之法條，亦多有差異，且基於標章審查個案拘束原則，自
    難比附援引作為有利於原告之論證。故原告所訴核不足採。
五、綜上所述，被告所為申請不成立之處分，揆諸首揭法條規定，洵無不合，訴願決
    定予以維持，亦無違誤，原告起訴意旨，仍執前詞及個人主觀之見解，請求撤銷
    訴願決定及原處分，並命被告應作成評定系爭服務標章註冊為無效之處分云云，
    為無理由，應予駁回。至兩造其餘攻擊防禦方法，於本件判斷不生影響，爰不再
    逐一論斷，附此敘明。
據上論結，本件原告之訴為無理由，爰依行政訴訟法第九十八條第三項前段，判決如
主文。
中　　華　　民　　國　　九十一　　　年　　　十一　　　月　　　二十一　　日
                                  臺北高等行政法院  第三庭
                                            審判長  法  官　姜素娥
      　　　　　　　　　　　　　　　　　　　　      法　官　陳國成
      　　　　　　　　　　　　　　　　　　　　      法　官　林文舟
右為正本係照原本作成。
如不服本判決，應於送達後二十日內，向本院提出上訴狀並表明上訴理由，如於本判
決宣示後送達前提起上訴者，應於判決送達後二十日內補提上訴理由書（須按他造人
數附繕本）。
中　　華　　民　　國　　九十一　　　年　　　十一　　　月　　二十二　　　日
                                                    書記官  余淑芬
